臺中高等行政法院裁定
                                        100年度執字第8號
聲  請  人　張啟端
          　張炳燈
上列聲請人與相對人臺中市政府、張啟堂等間因強制執行事件，
本院裁定如下：
    主  文
聲請駁回。
聲請程序費用由聲請人負擔。
    事實及理由
一、按「行政訴訟之裁判命債務人為一定之給付，經裁判確定後
    ，債務人不為給付者，債權人得以之為執行名義，聲請高等
    行政法院強制執行。‧‧‧依本法成立之和解，及其他依本
    法所為之裁定得為強制執行者，或科處罰鍰之裁定，均得為
    執行名義。」行政訴訟法第305條第1項、第4項定有明文。
    是向高等行政法院聲請強制執行者，以債權人有上開強制執
    行名義者始得聲請之。又本院受理強制執行之聲請，如查明
    其聲請不合法，又無從命補正者，應以裁定駁回其強制執行
    之聲請，此觀行政訴訟法第306條第2項準用強制執行法第30
    條之1，再準用民事訴訟法第249條第1項第6款規定自明。
二、經查，本件聲請人係以本院93年度訴字第439號裁定為執行
    名義，向本院聲請強制執行。惟查上揭裁定內容係以，聲請
    人因不服相對人臺中市政府89年9月11日89府地劃字第24432
    6號函，提起撤銷訴訟，並請求相對人臺中市政府應塗銷相
    對人張啟堂0.0377公頃土地登記還給聲請人張啟端、相對人
    臺中市政府應賠償聲請人張啟端新臺幣（下同）1億3千4百4
    0萬元及相對人臺中市政府應將0.0414公頃土地還給聲請人
    張炳燈、相對人張啟堂應將臺中市○○區○○段第2253地號
    面積0.0377公頃土地還給聲請人張炳燈云云，惟經核相對人
    89年9月11日89府地劃字第244326號函並非行政處分，且聲
    請人就協議內容之履行有所爭議，應屬私權關係，如有發生
    爭執，屬於民事訴訟範圍，應向普通法院訴請裁判，亦非屬
    行政爭訟範圍，因而裁定駁回聲請人之訴。聲請人不服，提
    起抗告，亦經最高行政法院以94年度裁字第2741號裁定駁回
    確定。是本院93年度訴字第439號裁定既以程序駁回聲請人
    之訴，而無審究實體上之理由，則該裁定既非命相對人為一
    定給付之裁判，且其性質復非屬得為強制執行之裁定，聲請
    人以之為執行名義聲請本院為強制執行，於法未合，又無從
    命其補正，應予駁回。
三、依行政訴訟法第306條第2項、第104條、強制執行法第30條
    之1、民事訴訟法第249條第1項第6款、第95條、第78條、第
    85條第1項前段，裁定如主文。
中　　華　　民　　國　　100　　年　　 4  　月　 28    日
                臺中高等行政法院第二庭
                                法  官  林  秋  華
以上正本證明與原本無異。
如不服本裁定，應於裁定送達後10日內以書狀敘明理由，經本院
向最高行政法院提起抗告（須依對造人數附具繕本）。
中　　華　　民　　國　　100　　年　　 4  　月　 29    日
                                書記官  李  孟  純